【裁判字號】    99,簡上,428
【裁判日期】    990630
【裁判案由】    竊盜
【裁判全文】
臺灣板橋地方法院刑事判決             99年度簡上字第428號
上  訴  人  甲○○
即  被  告
上列被告因竊盜案件，不服本院中華民國99年3 月29日第一審簡
易判決（99年度簡字第2495號，聲請簡易判決處刑案號：99年度
速偵字第740 號），本院管轄第二審之合議庭判決如下：
    主      文
上訴駁回。
甲○○緩刑貳年。
    事實及理由
一、本案經本院審理結果，認第一審判決以被告所為係犯刑法第
    320 條第1 項之竊盜罪，依刑事訴訟法第449 條第1 項前段
    、第3 項、第454 條第2 項，刑法第320 條第1 項、第41條
    第1 項前段，刑法施行法第1 條之1 等規定，並審酌被告正
    值青年，不思正軌賺取所需，反而一時貪念而徒手竊取財物
    ，兼衡其並無犯罪前科紀錄，素行尚佳，暨斟酌犯罪目的、
    手段、所竊取之財物金額，及犯後坦承犯行，態度尚佳等一
    切情狀，量處有期徒刑2 月，並諭知如易科罰金之折算標準
    ，其認事用法及量刑均屬妥適，應予維持；併就除原審判決
    書所援用本案聲請簡易判決處刑書中證據欄(二)所載「告訴人
    甲○○」更正為「告訴人乙○○」外，其餘均引用第一審簡
    易判決書記載之事實、理由及證據（詳如附件）。
二、被告上訴雖稱：伊已認罪，且與被害人達成和解，請求從輕
    量刑云云；惟按關於刑之量定，係實體法上賦予法院得為自
    由裁量之事項，倘其未有逾越法律所規定之範圍，或濫用其
    權限，即不得任意指摘為違法，被告雖就原審法院適法範圍
    裁量權之行使為爭執，惟原審量定刑期，已審酌被告各種犯
    罪情狀如上，並無失出，且被告係於原審判決後，本院審理
    中始以上訴狀附具其業已如數償還新台幣（下同）10萬元與
    被害人乙○○，乙○○且表示不再追究之收據1 紙為憑，原
    審自無從審酌此一情狀，是被告執前詞為由提起上訴，為無
    理由，應予駁回。
三、末查被告前未曾因故意犯罪受有期徒刑以上刑之宣告，有臺
    灣高等法院被告前案紀錄表佐卷可考，其因一時失慮致罹刑
    典，然已坦承犯行，知所悔悟，並如數償還10萬元與被害人
    乙○○，乙○○且表示不再追究各情，有被告前揭所提出乙
    ○○出具之收據1 紙可稽，顯見被告於犯後，亦盡力填補被
    害人所受損害，更已獲取被害人諒解，本院審酌上情，認被
    告經此偵審程序及刑之宣告等教訓後，當知所警惕，信無再
    犯之虞，因認前開對之所宣告之刑以暫不執行為適當，爰併
    依刑法第74條第1 項第1 款規定，宣告緩刑2 年，用啟自新
    。
據上論斷，應依刑事訴訟法第455 條之1 第1 項、第3 項、第36
8 條、第373 條，刑法第74條第1 項第1 款，判決如主文。
本案經檢察官高智美到庭執行職務。
中    華    民    國    99    年    6     月    30    日
                  刑事第十九庭  審判長法  官  曾淑娟
                                      法  官  鄧雅心
                                      法  官  陳明偉
以上正本證明與原本無異。
本判決不得上訴。
                                      書記官  陳玉心
中    華    民    國    99    年    6     月    30    日
附件：

司法院資訊處製作；財團法人民間司法改革基金會備份。
